臺灣臺北地方法院刑事判決
111年度審交易字第296號
公  訴  人  臺灣臺北地方檢察署檢察官
被      告  林茂松




上列被告因公共危險案件，經檢察官提起公訴（111年度偵字第5
694號），本院判決如下：
    主  文
林茂松吐氣所含酒精濃度達每公升零點二五毫克以上而駕駛動力
交通工具，處有期徒刑貳月，併科罰金新臺幣參萬元，有期徒刑
如易科罰金，罰金如易服勞役，均以新臺幣壹仟元折算壹日。
    事  實
一、林茂松於民國111年1月18日下午5時許至同日晚間8時許，於
    臺北市萬華區某海產店與友人飲用高粱酒後，續於該處與友
    人聊天，並於同日晚間10時37分許，搭乘計程車返回臺北市
    萬華區○○路000號前停車格（下稱本案停車格），獨自進入
    其使用之OOO-0000號營業小客車（下稱本案計程車）駕駛座
    ，其明知飲酒後已達不得駕駛動力交通工具之程度，竟基於
    酒後駕駛動力交通工具之犯意，仍於同日晚間10時51分許，
    駕駛本案計程車上路，迄同日晚間10時54分許，駕車駛回本
    案停車格停放，未將該車熄火即於車內睡覺。嗣經警接獲鄰
    近民眾報警反應本案計程車有停車怠速、空踩油門等可疑情
    形，派員於翌（19）日凌晨12時5分許到場查看，將林茂松
    喚醒後，警員呂佳駿聞得本案計程車車內有濃厚酒味，遂於
    凌晨12時18分許對林茂松施以酒精測試，測得林茂松吐氣所
    含酒精濃度達每公升0.38毫克，警員其後調閱路口監視器影
    像，始查悉上情。
二、案經臺北市政府警察局萬華分局報請臺灣臺北地方檢察署檢
    察官偵查起訴。
    理  由
壹、證據能力部分：
    本案據以認定事實之供述證據，公訴人及被告林茂松於本院
    言詞辯論終結前均未爭執其證據能力，經審酌該等證據之取
    得並無違法，且與本案待證事實具有關聯性，依刑事訴訟法
    第159條之5之規定，自有證據能力；至所引非供述證據部分
    ，與本案事實具自然關聯性，且非公務員違背法定程序所取
    得，依同法第158條之4規定反面解釋，亦具證據能力。
貳、實體部分：
一、認定事實所憑之證據及理由：
　　訊據被告固坦承分別有於前揭時、地飲酒及接受呼氣酒精濃
    度測試等情，惟矢口否認有何吐氣所含酒精濃度達每公升0.
    25毫克以上而駕駛動力交通工具犯行，並辯稱：我坐計程車
    回到本案計程車上後躺著就睡著了，我沒有酒駕，我不可能
    喝了酒後再開車云云。惟查：　
　㈠被告有於前揭時、地，搭乘他輛計程車返回本案停車格，獨
    自進入本案計程車駕駛座，後於翌（19）日凌晨12時18分許
    ，經測得吐氣所含酒精濃度達每公升0.38毫克等客觀事實，
    業據其於偵查中坦承不諱（見偵字卷第68頁），核與證人即
    警員呂佳駿於偵查中之證述情節相符（見偵字卷第66至67頁
    ），復有現場監視器錄影截圖、酒精濃度測試值表、臺北市
    政府警察局吐氣酒精濃度檢測程序暨拒測法律效果確認單、
    本案所使用酒測器之呼氣酒精測試器檢定合格證書可佐（見
    偵字卷第21、23、25、28、32、33頁），首堪認定。
　㈡而據證人即警員蔡念恩於偵查中證稱：當時我接到通知，送
    酒測器到場給警員呂佳駿為被告施以酒精測試，測得被告酒
    測值達每公升0.38毫克，我們便將被告帶回○○派出所，被告
    回來後，我就在派出所內調閱○○路000號前分隔島路口之監
    視器錄影影像，以確認被告在警員到場前，有無駛動本案計
    程車，調閱播放結果發現被告在當晚10點51分時有將本案計
    程車開出本案停車格，後來在同日10點54分48秒時，被告又
    把本案計程車開回本案停車格停放，而從當晚10點37分許，
    有一人從他輛計程車下車，進入本案計程車後，一直到嗣後
    警員呂佳駿抵達本案計程車查看時，從頭到尾車內男子都是
    同一人，並沒有他人進入或更換駕駛的情事，我也有把監視
    器錄影畫面用手機翻拍截圖等語（見偵字卷第66至67頁），
    證人呂佳駿亦於偵查中證稱：我確認我抵達現場時，車內駕
    駛座只有被告在，並無其他人等語（見偵字卷第67頁），衡
    酌證人均係職司巡邏工作之警員，與被告素不相識，乃基於
    勤務方前往本案停車格，且於偵查作證時，均經告以偽證罪
    之刑責後令其具結，衡情尚無甘冒偽證重罪處罰而杜撰不實
    查緝及蒐證情節，蓄意設詞構陷被告而為虛偽證述之理，再
    綜觀證人證述內容，並無刻意誇大、明顯矛盾或不合常情之
    瑕疵，更有本案計程車駕車駛離本案停車格、駛回本案停車
    格等現場監視器錄影截圖可佐（見偵字卷第29、30頁），被
    告亦於偵查中坦稱：本案計程車只有1把鑰匙，我當晚10點3
    8分回到本案計程車後，沒有其他人進來計程車等語（見偵
    字卷第68頁），足認被告確有前開酒後駕車行為無誤，所辯
    前詞，純屬卸責，並無可採。
　㈢綜上，本案事證明確，被告犯行堪以認定，應予依法論科。
二、論罪科刑：
  ㈠法律適用：
    查被告行為後，刑法第185條之3第1項業於111年1月28日公
    布修正，並自同年月30日施行，修正後刑法將該條項法定刑
    由「2年以下有期徒刑，得併科20萬元以下罰金」提高為「3
    年以下有期徒刑，得併科30萬元以下罰金」，經比較新舊法
    之結果，修正後之規定將有期徒刑及併科罰金刑之刑度均予
    提高，應以修正前之規定對被告較為有利，依刑法第2條第1
    項前段之規定，自應適用被告行為時即修正前刑法第185條
    之3第1項第1款規定處斷。是核被告所為，係犯修正前刑法
    第185條之3第1項第1款之吐氣所含酒精濃度達每公升0.25毫
    克以上而駕駛動力交通工具罪。
　㈡量刑審酌：
　　爰以行為人責任為基礎，審酌政府屢屢宣導酒後駕車之危險
    性與違法性，以貫徹「酒駕零容忍」政策為目標而加強執法
    ，社會輿論更不斷譴責酒後駕車行為，被告明知上情，且知
    悉酒精成分對人之意識能力有不良影響，仍不能確實省思酒
    後駕車所衍生之高度潛在危險性，既漠視自己生命、身體之
    安危，亦罔顧公眾往來之安全，於服用酒類，吐氣所含酒精
    濃度高達每公升0.38毫克之狀態下，仍心存僥倖，執意於夜
    間時段逞能駕駛計程車行駛於市區道路上，造成公眾行車往
    來之危險，誠值非難，兼衡其犯後僅坦承飲酒事實之態度、
    本案酒後駕車行為歷時尚短、被告審理時自述國小畢業之智
    識程度、離婚、有多年無聯絡之成年子女、現○○○○○為業、
    收入不穩定等生活狀況，暨其犯罪動機、目的及素行等一切
    情狀，量處如主文所示之刑，並分別諭知易科罰金及易服勞
    役之折算標準，以資懲儆。　　
據上論斷，應依刑事訴訟法第299條第1項前段（依法院辦理刑事
訴訟案件應行注意事項第159點，判決書據上論結部分，得僅引
用應適用之程序法條），判決如主文。
本案經檢察官高文政提起公訴，檢察官黃耀賢到庭執行職務。
中　　華　　民　　國　　111 　年　　8 　　月　　31　　日
                  刑事第二十庭  法  官  賴鵬年
以上正本證明與原本無異。
如不服本判決應於收受送達後20日內向本院提出上訴書狀，並應
敘述具體理由；其未敘述上訴理由者，應於上訴期間屆滿後20日
內向本院補提理由書（均須按他造當事人之人數附繕本）「切勿
逕送上級法院」。因疫情而遲誤不變期間，得向法院聲請回復原
狀。
                                書記官　萬可欣
中　　華　　民　　國　　111 　年　　8 　　月　　31　　日
附錄本案論罪科刑法條全文：
修正前中華民國刑法第185條之3：
駕駛動力交通工具而有下列情形之一者，處2年以下有期徒刑，
得併科20萬元以下罰金：
一、吐氣所含酒精濃度達每公升零點二五毫克或血液中酒精濃度
    達百分之零點零五以上。
二、有前款以外之其他情事足認服用酒類或其他相類之物，致不
    能安全駕駛。
三、服用毒品、麻醉藥品或其他相類之物，致不能安全駕駛。
因而致人於死者，處3年以上10年以下有期徒刑；致重傷者，處1
 年以上7年以下有期徒刑。
曾犯本條或陸海空軍刑法第54條之罪，經有罪判決確定或經緩起
訴處分確定，於五年內再犯第1項之罪因而致人於死者，處無期
徒刑或5年以上有期徒刑；致重傷者，處3年以上10年以下有期徒
刑。